Inventaris van het archief van de Admiraliteitscolleges, 1586-1795
Nationaal Archief, Den Haag
- Archief van het College ter admiraliteit op de Maze, I.
  - Journalen van schepen, i.
    - Scheepsjournaals, 1139
      - Journaal, gehouden door ? op 's Lands schip Dordregt, onder bevel van den kapitein A.D. van der Gon, gedurende zijn reis langs de Hollandsche en Zeewsche kusten. 1746 Mei 24 - 1746 December 10., i.
    - Scheepsjournaals, 1140
      - Journaal, gehouden door ? op 's Lands uitlegger De Jonge Margriet, onder bevel van den commandeur C. van Zuijlen en "gedestineert op de Schelde". 1746 September 9 - 1748 April 8., a.; 1 band.
      - Journaal, gehouden door ? op s' Lands uitlegger D'Liefde, onder bevel van den commandeur Simon Loopuijt, gedurende zijn tocht naar de Schelde bij Antwerpen. 1746 September 9 - 1747 Juni 30., b.
      - Journaal, gehouden door den schrijver H. J. Smielau op 's Lands uitlegger De Prins Casemier, onder bevel van den commandeur J. van Diemen, gedurende zijn reis naar de Schelde bij Antwerpen. 1746 September 9 - 1747 Februari 6., c.
      - Journaal, gehouden door ? op 's Lands uitlegger De Nieuwe Eendragt, onder bevel van den commandeur J. Gorter, gedurende zijn reis langs de kust omstreeks tusschen Goeree en Scheveningen. 1746 ? Maart 26 - 1746 ? Augustus 12., d.
      - Journaal, gehouden door den luitenant-titulair C. Feneman op 's Lands uitlegger De Jonge Magriet, onder bevel van den commandeur C. van Zuijlen, en van Feneman zelf. gedurende zijn reis vóór Bergen op Zoom, Walsoorden en Ooltgensplaat. 1747 April 27 - 1748 Maart 19., e.
      - Journaal, gehouden door ? op 's Lands schip D'Elizabeth, onder bevel van den commandeur H. van Vin, gedurende zijn reis naar het Kanaal. 1747 Mei 29 - 1747 Augustus 10., f.
      - Journaal, gehouden door den schrijver E. Willebrands op 's Lands schip D'Maria Johanna, onder bevel van den commandeur J. Lindeboom, liggende omtrent Goeree en Hellevoet. 1747 Juni 13 - 1747 September 22., g.
      - Journaal, gehouden door denzelfde op hetzelfde schip, onder bevel van den commandeur P. Verdoes, liggende omtrent Goeree en Hellevoet. 1747 September 23 - 1747 December 31., h.
      - Journaal, gehouden door den schrijver G. H. Danckels op 's Lands schip D'Jonge Willem Pieter, onder bevel van den commandeur Th. Dirks, gedurende zijn tocht op de Hollandsche stroomen. 1747 Juni 12 - 1748 Mei 8., i.
      - Journaal, gehouden door ? op 's Lands uitlegger De Jonge Jacob, onder bevel van den commandeur J. van Willigen, gedurende zijn tocht op de Hollandsche en Zeeuwsche stroomen. 1747 Juni 12 - 1748 October 15., j.
      - Journaal, gehouden door ? op 's Lands uitlegger De Arke dez Verbonds, onder bevel van den commandeur N. de Leeuw, gedurende zijn tocht op de Hollandsche en Zeeuwsche stroomen. 1747 Juni 12 - 1748 Augustus 12., k.
      - Journaal, gehouden door ? op 's Lands uitlegger De Kooneginne Hester, onder bevel van den commaneur L. Danserweg, gedurende zijn tocht op de Hollandsche en Zeeuwsche Stromen. 1747 Juni 12 - 1748 Augustus 3., l.
      - Journaal, gehouden door den onderstuurman H. Jonas op 's Lands schip D'Maria Johanna, onder bevel van den commandeur J. Lindeboom, liggende omtrent Hellevoet en Goeree. 1747 Juni 13 - 1747 September 22., m.
      - Journaal, gehouden door denzelfde op hetzelfde schip, onder bevel van den commandeur P. Verdoes, liggende als voren. 1747 September 23 - 1747 December 31., n.
      - Journaal, gehouden door denzelfde op hetzelfde schip, onder bevel van denzelfde, liggende als voren. 1748 Januari 6 - 1748 April 19., o.
      - Journaal, gehouden door denzelfde op hetzelfde schip, onder bevel van den commandeur J. van Veen, liggende als voren en zeilende in de Noordzee. 1748 April 20 - 1748 October 30., p.
      - Journaal, gehouden door den schrijver H. J. Smielau op 's Lands schip D'Jacob en Maria, onder bevel van den commandeur A. de Groot, gedurende zijn reis langs de Hollandsche en Zeeuwsche kusten. 1747 Juni 16 - 1747 Juli 31., q.
      - Journaal, gehouden door ? op 's Lands uitlegger De Liefde, onder bevel van den commandeur S. Loopuijt, gedurende zijn reis op de Zuid-Hollandsche en Zeeuwsche stroomen. 1747 Juni 30 - 1748 April 21., r.
    - Journaal, gehouden door ? op 's Lands schip Nieuwenhoven? onder bevel van den commandeur J. Davidse, gedurende zijn reis op de Westerschelde., (1747) November 30 - (1748) September 26.; 1141; 1 omslag.
      Fragment.
    - Journaal, gehouden door ? op 's Lands schip ? onder bevel van ? gedurende zijn reis op de Schelde., (c. 1747 - c. 1748).; 1142
    - Scheepsjournaals, 1143
      - Journaal, gehouden door ? op 's Lands schip Schiedam, onder bevel van den kapitein A. van der Meijden, gedurende zijn reis naar Algiers en de Middellandsche zee. 1746 April 16 - 1747 Februari 27., a.; 1 band.
      - Journaal, gehouden door den extra-ordinaris luitenant W. Francken van der Quackkenbruggen op 's Lands schip 't Hoff St. Janskercke, onder bevel van den kapitein H. des Marets, gedurende zijn reis in de Noordzee en het Kanaal. 1747 Mei 2 - 1747 December 30., b.
      - Journaal, gehouden door den kapitein A. D. van der Gon op 's Lands schip Delft gedurende zijn reis naar den Griekschen. Archipel. 1747 October 4 - 1748 October 8., c.
      - Journaal, gehouden door den kapitein J. J. van de Wall op 's Lands schip 's Hoff St. Janskerken gedurende zijn reis tot omtrent Spitsbergen en de Noordkaap. 1748 April 14 - 1748 October 7., d.
      - Journaal, gehouden door den tweeden stuurman op 's Lands schip Schiedam, onder bevel van den kapitein A. van der Mander, liggende vóór Borsele, Vlissingen en Hellevoetsluis en gedurende zijn reis naar de Spaansche zee. 1748 Februari 11 - 1748 December 6., e.
      - Journaal, (gehouden door den luitenant De Bruin ?) op het zelfde schip geankerd liggende en op zijn reis als voren. 1748 April 14 - 1748 December 6., f.
      - Journaal, gehouden door den kapitein D. Pichot op 's Lands schip Rossem liggende vóór Rammekens, Vlissingen en Hellevoetsluis. 1748 Mei 15 - 1748 October 27., g.
      - Journaal, gehouden door den commandeur A. Loopuijt op 's Lands schip Gorcom, onder bevel van den kapitein A. van der Meijden, gedurende zijn reis in de Noordzee. 1748 Augustus 21 - 1748 October 5.
      - Journaal, gehouden door ? op 's Lands uitlegger De Vrede, onder bevel van den commandeur E. van Haeften, gedurende zijn reis op de Zuidhollandsche en Zeeuwsche stroomen. 1746 September 8 - 1747 October 28., h.
    - Resolutiën en acten, genomen en verleden op 's Lands schip 't Hoff St. Janskerke, onder bevel van den kapitein J. J. van de Wall, gedurende zijn reis tot omtrent Spitsbergen en de Noordkaap., 1748 Mei 5 - 1748 September 6.; 1144; 1 omslag.
    - "Krijgsraadssententiën, resolutiën en verdere actens, voorgevallen en gepasseert op 's Lands schip Delft, onder bevel van den kapitein A. D. van der Gon.", 1747 Juli 18 - 1748 Juli 13.; 1145; 1 omslag.
    - Resolutiën en acten, genomen en opgemaakt op 's Lands schip Dordrecht, onder bevel van den kapitein W. van Wassenaer., 1747 Mei 7 - 1748 Maart 9.; 1146; 1 omslag.
    - Resolutiën en acten, genomen en verleden op 's Lands schip Gorcum, onder bevel van den kapitein A. van der Meijden., 1747 October 19 - 1748 September 6.; 1147; 1 omslag.
    - Journaal, gehouden door ? op 's Lands uitlegger De Juffrouw Helena, onder bevel van den commandeur R. Heijsingk., 1747 October 30 - 1748 November 18.; 1148; 1 omslag.
      Fragment van een deel, waarvan de eerste bladen verloren zijn gegaan.
    - Resolutiën en acten, genomen en verleden op 's Lands schip Rotterdam, onder bevel van den kapitein J. van Heemskerk., 1749 Mei 18 - 1749 Juli 2.; 1149; 1 omslag.
    - Resolutiën van den krijgsraad op 's Lands schip D'Orangezaal, onder bevel van de kapitein D. Pichot., 1755 October 6 - 1755 November 28.; 1150; 1 omslag.
      Gemerkt: Litt. B.
    - Declaratiën en andere finantiëele stukken betreffende hetzelfde schip, onder bevel van denzelfde., 1756.; 1151; 1 omslag.
    - Journaal, gehouden door Jaques de Lure, schrijver op 's Lands schip 't Welvaren van het Land, onder bevel van kapitein Willem Crul, gedurende zijn reis naar de Middellandse Zee., 1758 Juni 9 - 1759 Juni 14.; 1151A; 1 deel.
    - Resolutiën, genomen op 's Lands schip Het Hof St. Janskerke, onder bevel van den kapitein P. van Hoogwerff., 1758 December 4.; 1152; 1 stuk.
    - Scheepsjournaals, 1153
      Dit inventarisnummer is alleen als kopie te raadplegen.
      - Journaal, gehouden door den kapitein D. Pichot op 's Lands schip De Princes Carolina gedurende zijn reis naar de Middellandsche zee. 1759 Maart 16 - 1760 Maart 9., a.; 1 band.
      - Journaal, gehouden op hetzelfde schip door den schrijver J. H. Ilcksen gedurende dezelfde reis. 1759 April 19 - 1760 Maart 9., b.
      - Journaal, gehouden door den kapitein S. Loopuijt op 's Lands schip D'Orangezaal "geschikt de scheepen van commercie te convoyeeren na Surinamen". 1759 April 12 - 1760 April 4., c.
      - Journaal, gehouden door den kapitein A. D. van der Gon op 's Lands schip Dordregt gedurende zijn reis naar West-Indië. 1759 Mei 31 - 1760 Maart 27., d.
      - Journaal, gehouden door den kapitein P. van Hoogwerff op 's Lands schip Het Welvaaren van 't Landt "gedestineert tot convoij naar de haven in 't Canaal tot aan Caap de la Hague". 1759 September 17 - 1760 Maart 29., e.
        Kaart 2: gefacsimileerd in
        Grote Atlas van de West-Indische Compagnie deel II p. 29
    - Scheepsjournaals, 1154
      - Journaal, gehouden door den kapitein J. J. van Hoeij op 's Lands schip Pollux gedurende zijn reis naar Suriname. 1759 Juli 6 - 1760 September 25., a.; 1 band.
      - Journaal, gebouden door den eersten schrijver J. Heijbeek op 's Lands schip Pollux, onder bevel van den kapitein J. J. van Hoeij, gedurende zijn reis naar Suriname en de Middellandsche zee. 1760 Januari 11 - 1761 Juli 3., b.
      - Journaal, gebouden door den eersten schrijver J. Heijbeek op 's Lands schip Pollux, onder bevel van den kapitein J. J. van Hoeij, gedurende zijn reis naar Suriname en de Middellandsche zee. 1756 - 1759., c.
      - Journaal, gehouden door den kapitien W. Crull op 's Lands schip Schiedam gedurende zijn reis naar Algiers en de Middellandsche zee. 1759 November 20 - 1760 December 28., d.
      - Journaal, gehouden door den eersten schrijver J. de Lure op hetzelfde schip gedurende dezelde reis. 1759 November 19 - 1760 December 28., e.
        Met schuld- en confereerrol van de opvarenden en lijsten van de aan boord opgenomen Nederlandsche slaven en de victualiehaalders.
    - Scheepsjournaals, 1155
      - Journaal, gehouden door den kapitein A. Loopuijt op 's Lands schip D'Orangezaal gedurende zijn reis naar de Bocht van Frankrijk. 1760 Mei 1 - 1761 April 10., a.; 1 band.
      - Journaal, gehouden door den eersten schrijver L. Richard op hetzelfde schip gedurende dezelfde reis. 1760 Mei 1 - 1761 April 10., b.
      - Journaal, gehouden door den kapitein J. van Gennep op 's Lands snauw De Zephyr gedurende zijn reis naar de Spaansche zee en in de Noordzee. 1760 November 15 - 1762 September 8., c.
      - Journaal, gehouden door den schrijver F. E. Kautz op hetzelfde schip, onder bevel van denzelfde, gedurende zijn reis in de Noordzee. 1762 April 15 - 1762 September 8., d.
        Met schuldrol.
      - Journaal, gehouden door den schrijver J. Ribaut op hetzelfde schip, onder bevel van denzelfde, gedurende zijn reis naar de Spaansche zee en in de Noordzee. 1760 November 15 - 1762 April 6., e.
        Met resolutiën, testamenten en andere acten, op het schip genomen en opgemaakt.
      - Journaal, gehouden door den kapitein J. J. van Hoeij op 's Lands schip Pollux gedurende zijn reis naar de Middellandsche zee. 1760 September 26 - 1762 April 27., f.
      - Journaal, gehouden door den eersten schrijver J. Heijbeek op hetzelfde schip gedurende dezelfde reis. 1761 Augustus 6 - 1762 April 27., g.
        Met resolutiën en acten, op het schip genomen en opgemaakt.
    - Resolutiën, testamenten, procuratieën, inventarissen van door opgevarenden nagelaten goederen, genomen en opgemaakt door den eersten schrijver L. Richard op 's Lands schip D'Orangezaal, onder bevel van den kapitein A. Loopuijt., 1760 Juni 9 - 1761 Januari 25.; 1156; 1 omslag.
    - Scheepsjournaals, 1157
      - Journaal, gehouden door den kapitein A. de Bruijn op 's Lands schip 't Welvaaren van 't Landt gedurende zijn reis in de Noordzee. 1760 April 1 - 1760 October 11., a.; 1 band.
      - Journaal, gehouden door denzelfde op hetzelfde schip gedurende zijn reis naar de Middellandsche zee. 1760 October 12 - 1761 October 30., b.
      - Journaal, gehouden door den eersten schrijver I. Bruijer op hetzelfde schip, onder bevel van denzelfde, gedurende zijn reis in de Noordzee. 1760 April 1 - 1760 October 13., c.
        Met resolutiën en andere acten, op het schip genomen en opgemaakt.
      - Journaal, gehouden door denzelfde op hetzelfde schip, onder bevel van denzelfde, gedurende zijn reis naar de Middellandsche zee. 1760 October 12 - 1761 October 30., d.
      - Journaal, gehouden door den kapitein P. van Hoogwerff op 's Lands schip Princesse Carolina "gedestineert tot convoij na de coloniën van den Staat in de West-Indies". 1760 Juni 4 - 1761 Februari 19., e.
      - Journaal, gehouden door den eersten schrijver J. H. Ilcksen op hetzelfde schip, onder bevel van denzelfde "gedestineert tot convooij der coopvaardijscheepen naa de eijlanden St. Eustatius en Curaçao". 1760 April 28 - 1761 Februari 19., f.
        Met eenige op het schip gevelde vonnissen.
    - Scheepsjournaals, 1158
      - Journaal, gehouden door den schrijver W. Vos van Avesaet op 's Lands schip Dordrecht, onder bevel van den kapitein E. van Haeften, gedurende zijn reizen naar de Middellandsche zee. 1760 Juli 6 - 1761 Juni 16., a.; 1 band.
      - Journaal, gehouden door den kapitein H. H. van Ourijk op 's Lands schip Schiedam "gedestineerd tot convoij nae de coloniën van den Staat in de West-Indiën". 1761 April 28 - 1761 December 17., b.
      - Journaal, gehouden door den schrijver J. de Lure op hetzelfde schip gedurende dezelfde reis. 1761 Maart 19 - 1761 December 17., c.
        Met schuldrol, resolutiën, acten van volmacht enz., op het schip opgemaakt en genomen.
      - Journaal, gehouden door den kapitein S. Loopuijt op 's Lands schip De Princesse Carolina, bestemd om "te convoyeren de scheepen van commercie tot Livorno of wel tot Napels toe, en van daar langs de Italiaanse, Franse en Spaanse kust de scheepen af te halen en te belijden naar Holland". 1761 Mei 5 - 1762 Januari 31., d.
      - Journaal, gehouden door denzelfde of hetzelfde schip gedurende zijn reis tot convooi van de koopvaardijschepen naar de West-Indische koloniën en van daar terug. 1762 Februari 1 - 1762 December 10., e.
      - Journaal, gehouden door den eersten schrijver J. H. Ilcksen op hetzelfde schip, onder bevel van denzelfde, gedurende zijn reis naar Napels en Livorno. 1761 Mei 26 - 1762 Januari 30., f.
      - Journaal, gehouden door denzelfde op hetzelfde schip, onder bevel van denzelfde gedurende zijn reis naar St. Eustatius en Curaçao. 1762 Maart 24 - 1762 December 10., g.
        Met schuldrol, vonnissen, testamenten en andere stukken op het schip opgemaakt.
    - Scheepsjournaals, 1159
      - Journaal, gehouden door den kapitein E. van Haeften op 's Lands schip Dordregt gedurende zijn reis naar de Middellandsche zee. 1762 Juli 17 - 1763 September 13., a.; 1 band.
      - Journaal, gehouden door den eersten schrijver H. van den Bergh op hetzelfde schip gedurende dezelfde reis. 1762 Juli 17 - 1763 September 13., b.
        Met "Lijst van de consumptie en swaarte van kruijt", krijgsraads-resolutiën, vonnissen, inventarissen van de nagelaten goederen van overleden en gedroste opvarenden, monsterrol en andere stukken, op het schip opgemaakt.
    - Scheepsjournaals, 1160
      - Journaal, gehouden door den kapitein J. van Gennep op 's Lands schip Castor gedurende zijn reis naar Algiers en de Middellandsche zee. 1762 October 22 - 1763 October 18., a.; 1 band.
      - Journaal, gehouden door den eersten schrijver C. Pothoff op hetzelfde schip gedurende dezelfde reis. 1762 October 23 - 1763 October 18., b.
        Met testamenten, resolutiën, inventarissen van de nagelaten goederen van overleden en gedroste opvarenden en andere acten, op het schip opgemaakt.
      - Journaal, gehouden door den kapitein J. J. van Hoeij op 's Lands schip 't Welvaren van 't Land gedurende zijn reis naar Algiers en de Middellandsche zee. 1762 Juli 15 - 1763 Augustus 11., c.
      - Journaal, gehouden door den eerste schrijver J. Heijbeek op hetzelfde schip gedurende dezelfde reis. 1762 Juli 15 - 1763 Augustus 11., d.
        Met resolutiën, inventarissen van de nagelaten goederen van overleden en gedroste opvarenden en andere stukken op het schip opgemaakt.
      - Journaal, gehouden door den kapitein A. de Bruijn op 's Lands schip Bellone "gedestineerd te convoijeeren naar de Middellandsche zee". 1762 April 22 - 1763 April 18., e.
      - Journaal, gehouden door den schrijver L. Richard op hetzelfde schip gedurende dezelfde reis. 1762 April 21 - 1763 April 29., f.
        Met resolutiën en acten van volmacht, op het schip genomen en opgemaakt.
    - Scheepsjournaals, 1161
      - Journaal, gehouden door den kapitein L. H. van Oijen op 's Lands schip Zephyr gedurende zijn reis naar Berbice. (Met copie-inkomende en copie-uitgaande brieven van Van Oijen en krijgsraadresolutiën, op het schip genomen.) 1763 Juli 22 - 1764 Augustus 1., a.; 1 band
      - Journaal, gehouden door den eerste schrijver J. F. Meijer op hetzelfde schip gedurende dezelfde reis. 1763 Juli 14 - 1764 Augustus 1., b.
      - Journaal, gehouden door den schrijver J. F. Meijer op hetzelfde schip onder bevel van denzelfde gedurende zijn reis naar de Spaansche en de Middellandsche zee. 1764 Augustus 25 - 1765 Februari 27., c.
      - Journaal, gehouden door den kapitein L. H. van Oijen op hetzelfde schip gedurende dezelfde reis. 1764 Augustus 2 - 1765 Februari 27., d.
        Met vonnissen, verhooren, resolutiën en andere stukken, op het schip genomen en opgemaakt.
    - Scheepsjournaals, 1162
      - Journaal, gehouden door den kapitein A. de Bruijn op 's Lands schip Pollux gedurende zijn reis naar de Middellandsche zee. 1763 Mei 1 - 1764 Februari 25., a.; 1 band.
      - Journaal, gehouden door den schrijver L. Richard op hetzelfde schip gedurende dezelfde reis. 1763 Juni 3 - 1764 Februari 25., b.
        Met resolutiën, verhooren en andere stukken, op het schip genomen en opgemaakt.
      - Journaal, gehouden door den kapitein G. C. de Prato op 's Lands schip Bellone "gedestineerd te convoijeeren nae de Middellandsche zee". 1763 September 24 - 1764 September 27., c.
      - Journaal, gehouden door den eersten schrijver J. de Bruijn op hetzelfde schip gedurende dezelfden reis. 1763 September 23 - 1764 September 27., d.
        Met resolutiën, vonnissen en andere stukken op het schip genomen en opgemaakt.
      - Journaal, gehouden door De Orangezaal "gedestineert tot het kruijssen op de Oost-Indische retourvloot". 1764 Mei 15 - 1765 Maart 22., e.
      - Journaal, gehouden door den schrijver F. E. Kautz op hetzelfde schip gedurende dezelfde reis. 1764 Mei 8 - 1765 Maart 22., f.
        Met monsterrollen, resolutiën en andere stukken op het schip opgemaakt en genomen.
    - Scheepsjournaals, 1163
      - Journaal, gehouden door den kapitein G. C. de Prato op 's Lands schip 't Welvaren van 't Land, "gedistineerd om te convoijeeren na Cadix en Lisbon en voorts te kruijsen op de verwagt wordene Oost-Indische retourschepen". 1765 October 22 - 1766 November 11., a.; 1 band.
      - Journaal, gehouden door den eersten schrijver J. Heijbeek op hetzelfde schip gedurende dezelfde reis. 1765 September 29 - 1766 November 11., b.
        Met resolutiën en vonnissen, op het schip genomen en geveld.
      - Journaal, gehouden door den kapitein J. van Gennep op 's Lands schip Pollux en naderhand op 's Lands schip 't Hoff Souburg gedurende hun reis langs de Zuid-Hollandsche en Zeeuwsche kusten. 1765 Juni 4 - 1765 Juni 21., c.
      - Journaal, gehouden door denzelfde op 's Lands schip 't Hoff St. Janskerken "gedestineerd na Algiers en de Middellandsche zee". 1765 Juni 21 - 1766 Juni 23., d.
        Met testamenten,verhooren, vonnissen en andere acten, op het schip opgemaakt.
      - Journaal, gehouden door den eersten schrijver J. de Lure op hetzelfde schip gedurende dezelfde reis. 1765 Juni 21 - 1766 Juni 20., e.
        Met monsterrollen en vendurollen van de nagelaten goederen van opvarenden.
      - Journaal, gehouden door den schout-bij-nacht A. D. van der Gon op 's Lands schip Castor "gedetineerdt met presenten na Algiers". 1766 Juni 23 - 1767 Maart 24., f.
      - Journaal, gehouden door den eersten schrijver J. F. Meijer op hetzelfde schip gedurende dezelfde reis. 1766 Juni 12 - 1767 Maart 25., g.
        Met resolutiën, op het schip genomen.
    - Journaal, gehouden door den kapitein A. Loopuijt op 's Lands schip De Zephyr gedurende zijn reis naar Algiers en de Middellandsche zee., 1767 April 15 - 1768 Augustus 5.; 1164; 1 deel.
    - Journaal, gehouden door den eersten schrijver J. Bruijn op hetzelfde schip gedurende dezelfde reis., 1767 Maart 4 - 1768 Augustus 5.; 1165; 1 deel.
    - Scheepsjournaals, 1166
      - Journaal, gehouden door den kapitein J.J. van Hoeij op 's Lands schip Bellone gedurende zijn reis naar Algiers en de Middellandsche zee. 1767 October 16 - 1768 October 4., a.; 1 band.
      - Journaal, gehouden door den eersten schrijver J. Heijbeek op hetzelfde schip gedurende dezelfde reis. 1767 October 16 - 1768 October 4., b.
        Met resolutiën en andere stukken, op het schip opgemaakt.
      - Journaal, gehouden door den kapitein G. C. de Prato op 's Lands schip Thetis gedurende zijn reis naar de Spaansche zee. 1769 Januari 24 - 1769 December 31., c.
        Met "proportielijst" van het schip.
      - Journaal, gehouden door den eersten schrijver J. Heibeek op hetselfde schip gedurende dezelfde reis. 1769 April 3 - 1769 December 31., d.
      - Journaal, gehouden door den kapitein E. van Haeften op 's Lands schip 't Welvaaren van 't Land "gedetineert na Tripoli om den ambassadeur Mahomet. Bij derwaerts over te brengen." 1769 Augustus 3 - 1770 October 6., e.
      - Journaal, gehouden door den schrijver C. Ziegler op hetzelfde schip gedurende dezelfde reis. 1769 Augustus 3 - 1770 October 6., f.
        Met rekening van het verbruikte buskruit.
    - Acten, resolutiën enz., opgemaakt door de schrijvers C. Ziegler en J. Miller op hetzelfde schip gedurende dezelfde reis., 1769 Juli 15 - 1769 November 24.; 1167; 1 omslag.
      Genummerd: No. 1 - 6, 9 - 16.
    - Resolutiën van den scheepsraad van 's Lands schip Castor., 1768 November 16 - 1770 Mei 27.; 1168; 1 omslag.
      Genummerd: 1 - 4, 6, 8, 10 - 12.
    - Journaal, gehouden van de behandeling der zieken op hetzelfde schip gedurende dezelfde reis., 1769 Augustus 10 - 1770 September 25.; 1169; 1 deel.
    - Scheepsjournaals, 1170
      - Journaal, gehouden door den kapitein P. van Hoogwerff Georgezoon op 's Lands schip Castor gedurende zijn reis naar de kust van Guinee en de West-Indische koloniën. 1768 October 19 - 1770 Augustus 31., a.; 1 band.
      - Journaal, gehouden door den eersten schrijver J. H. Ilcksen op hetzelfde schip gedurende dezelfde reis. 1768 September 18 - 1770 Augustus 31., b.
        Met lijst van de gedane sein- en eereschoten.
      - Journaal, gehouden door den kapitein P. van Hoogwerff op 's Lands schip Thetis gedurende zijn reis naar Constantinopel en Smirna. 1778 Mei 7 - 1779 Mei 22., c.
    - Scheepsjournaals, 1171
      - Journaal, gehouden door den kapitein W. Crul op 's Lands schip Rotterdam gedurende zijn reis naar de Middellandsche zee. 1770 October 24 - 1772 Maart 4., a.; 1 band.